臺灣高雄地方法院刑事判決　　　　　 100年度審易字第1702號
聲　請　人　臺灣高雄地方法院檢察署檢察官
被　　　告　余春慶
上列被告因竊盜案件，經檢察官聲請以簡易判決處刑（99年度偵
字第30490 號），本院認不應以簡易判決處刑，改依通常程序審
理（原案號：100 年度簡字第1741號），嗣被告於準備程序中就
被訴事實為有罪之陳述，經本院告知簡式審判程序之旨，並聽取
被告與公訴人之意見後，本院合議庭裁定由受命法官獨任進行簡
式審判程序，判決如下：
    主  文
余春慶犯踰越牆垣竊盜罪，累犯，處有期徒刑玖月。
    事  實
一、余春慶前因公共危險案件，經本院分別以96年度交簡字第44
    41號及97年度審交簡字第99號各判處有期徒刑4 月、6 月確
    定，上開2 罪嗣經本院以98年度審聲字第2436號裁定定應執
    行刑有期徒刑9 月確定，甫於民國99年2 月26日縮刑期滿執
    行完畢。詎猶不知悔改，於99年5 月8 日下午5 時許，至高
    雄市左營區明德新村20號由李明財所開設、斯時無人所在之
    工作室，竟意圖為自己不法之所有，自該處翻越外側之水泥
    牆，再開啟未上鎖之門進入前揭工作室內，以徒手竊取李明
    財所有、價值新臺幣（下同）9 萬元之音響1 組（廠牌：Mc
    intosh MC240，含主機、擴大機及CD）及價值5,000 元之電
    腦主機、液晶螢幕各1 台得手後，隨即於同日下午5 時14分
    許前往位於高雄市○○區○○路與十全路口之跳蚤市場，以
    3,000 元之代價，將上開所竊得之音響出售予不知情之柯清
    山（柯清山所涉故買贓物罪嫌嗣經臺灣高雄地方法院檢察署
    檢察官以99年度偵字第30490 號另為不起訴處分確定）。嗣
    因李明財於奇摩拍賣網站上發現有出售前揭音響之拍賣訊息
    而報警，經警於99年7 月26日至高雄市○○區○○街111 號
    由柯清山所開設之「柯南唱片行」查獲上開音響，始循線查
    知上情。
二、案經高雄市政府警察局左營分局移送臺灣高雄地方法院檢察
    署檢察官偵查後聲請簡易判決處刑。
    理  由
一、本件被告余春慶所犯為死刑、無期徒刑、最輕本刑為3 年以
    上有期徒刑以外之罪，其於準備程序進行中，就被訴事實為
    有罪之陳述，經本院告知簡式審判程序之旨，並聽取當事人
    之意見後，合議庭認宜進行簡式審判程式，爰依刑事訴訟法
    第273 條之1 第1 項規定，裁定由受命法官獨任進行簡式審
    判程序，合先敘明。
二、上揭犯罪事實，業據被告於本院審理時坦承不諱，核與告訴
    人李明財於警詢及本院訊問時之指述情節相符，並與證人柯
    清山於本院訊問時具結證稱：於跳蚤市場出售音響予伊之人
    與被告神似，當時伊透過友人洪春性之協助與出售音響之人
    簽立讓渡承諾書，並要求對方出示證件等語，及證人洪春性
    於警詢時陳稱：警方所提示余春慶口卡資料即為當日與柯清
    山交易之男子，當時伊有提供一份讓渡承諾書讓雙方填寫等
    語，及證人莊信雄於警詢時證稱：於柯南唱片行查獲之音響
    自材質、說明、規格及廠牌等項觀之確為李明財所失竊等語
    互核一致，此外，復有高雄市政府警察局左營分局扣押筆錄
    、扣押物品目錄表、發生竊盜案件紀錄表各1 份、讓渡承諾
    書1 紙、拍賣網頁列印畫面3 紙及贓物認領保管單1 紙等件
    在卷可佐，足認被告之自白與事實相符，洵堪採為論罪科刑
    之依據。從而本案事證已臻明確，被告犯行堪以認定，應予
    依法論科。
三、本件被告行為後，刑法第321 條第1 項業於100 年1 月26日
    修正公布，並於同年月28日施行。按行為後法律有變更者，
    適用行為時之法律，但行為後之法律有利於行為人者，適用
    最有利於行為人之法律，刑法第2 條第1 項定有明文。查修
    正前刑法第321 條第1 項規定：「犯竊盜罪而有左列情形之
    一者，處6 月以上、5 年以下有期徒刑：一於夜間侵入住宅
    或有人居住之建築物、船艦或隱匿其內而犯之者。二毀越門
    扇、牆垣或其他安全設備而犯之者。三攜帶兇器而犯之者。
    四結夥三人以上而犯之者。五乘火災、水災或其他災害之際
    而犯之者。六在車站或埠頭而犯之者」；修正後刑法第321
    條第1 項規定：「犯竊盜罪而有下列情形之一者，處6 月以
    上、5 年以下有期徒刑，得併科新臺幣100,000 元以下罰金
    ：一侵入住宅或有人居住之建築物、船艦或隱匿其內而犯之
    者。二毀越門扇、牆垣或其他安全設備而犯之者。三攜帶兇
    器而犯之者。四結夥三人以上而犯之者。五乘火災、水災或
    其他災害之際而犯之者。六在車站、埠頭、航空站或其他供
    水、陸、空公眾運輸之舟、車、航空機內而犯之者」。經比
    較新舊法之規定，新法增加「得併科罰金」之規定外，並刪
    除原第1 款「於夜間」之要件，且就第6 款增加「航空站、
    其他供水、陸、空公眾運輸之舟、車、航空機內」之要件，
    因本件被告係踰越牆垣竊盜，經具體比較結果，新法併科罰
    金刑對被告較為不利，是本件適用修正後刑法之結果，並未
    較有利於被告，是應適用修正前刑法第321 條第1 項之規定
    論處，合先敘明。
四、查被告於前揭時、地翻越水泥牆後開啟未上鎖之門進入前揭
    工作室內竊取音響等物，是核其所為，係犯刑法第321 條第
    1 項第2 款之踰越牆垣竊盜罪。聲請簡易判決處刑意旨認被
    告上開行為係犯刑法第320 條第1 項之普通竊盜罪，容有誤
    會，惟基於訴追之基本社會事實同一，本院自應予以審理，
    並變更起訴法條，附此敘明。又被告有如前所述之犯罪科刑
    及執行情形，有臺灣高等法院被告前案紀錄表1 份在卷可查
    ，其於受有期徒刑執行完畢後，5 年內故意再犯本件有期徒
    刑以上之罪，為累犯，應依刑法第47條第1 項規定，加重其
    刑。爰審酌被告正值壯年，不思以正當方法謀取生活上所需
    ，竟為貪圖不法利益，率爾竊取他人財物，其犯罪之動機、
    手段、目的均非可取，且其前即有多次竊盜犯行，迭經法院
    分別判處拘役30日、有期徒刑8 月（嗣減為有期徒刑4 月）
    、9 月、8 月、4 月、7 月、8 月、8 月、8 月、7 月確定
    ，此品行資料有上開前案紀錄表可查，猶未思悔悟而再犯本
    件，顯見其對於刑法保護他人財產法益之規範置若罔聞，實
    不宜寬貸，惟念其犯後尚知坦承犯行，復衡酌其所竊財物價
    值（共計9 萬5,000 元），又其中音響部分業據告訴人李明
    財領回，有贓物認領保管單1 紙在卷可參，犯罪所生危害稍
    有減輕，惟電腦主機及液晶螢幕則無從歸還告訴人，兼衡其
    自稱高中肄業、家境勉持之生活狀況與智識程度等一切情狀
    ，認檢察官具體求處有期徒刑8 月，猶嫌過輕，爰量處如主
    文所示之刑，以資懲儆。
據上論斷，應依刑事訴訟法第452 條、第273 條之1 第1 項、第
284 條之1 、第299 條第1 項前段、第300 條，刑法第2 條第1
項前段、100 年1 月26日修正前刑法第321 條第1 項第2 款、刑
法第47條第1 項，判決如主文。
本案經檢察官李怡增到庭執行職務。
中    華    民    國  100     年    7     月    6     日
                  刑事第三庭  法  官  陳薏
以上正本證明與原本無異。
如不服本判決應於收受送達後10日內向本院提出上訴書狀，並應
敘述具體理由；如未敘述上訴理由者，應於上訴期間屆滿後20日
內向本院補提理由書（均須按他造當事人之人數附繕本）「切勿
逕送上級法院」。
中    華    民    國  100     年    7     月    6     日
                              書記官  戴金龍
附錄本案論罪科刑法條：
刑法第321 條
犯竊盜罪而有左列情形之一者，處 6 月以上、 5 年以下有期徒
刑：
一、於夜間侵入住宅或有人居住之建築物、船艦或隱匿其內而犯
    之者。
二、毀越門扇、牆垣或其他安全設備而犯之者。
三、攜帶兇器而犯之者。
四、結夥三人以上而犯之者。
五、乘火災、水災或其他災害之際而犯之者。
六、在車站或埠頭而犯之者。
前項之未遂犯罰之。